# 自然人购买公司后吸收合并的处理

提问人：HermitZhen 时间：2020-11-23 16:42:00
请教各位老师，假设现有一自然人投资者张三，以协议价格收购一第三方A公司100%股权，收购时未进行评估，支付对价高于公司账面净资产。为整合业务，现张三拟将A公司与其另外一家全资公司B公司进行吸收合并。
请问这种情况是否需要对当时购入时点重新评估并确认商誉？

回答人：chenyiwei
这种情况下，B吸收合并A，对取得的A的各项资产、负债应自张三取得对A的控制权之日（原购买日）的公允价值为基础持续计算到吸收合并日，并相应确认商誉。如果此前A被收购时未经过评估，则建议现在以当初的购买日为基准日重新进行评估。